臺灣桃園地方法院刑事判決
                                      109年度易字第622號
109年度易字第633號
公  訴  人  臺灣桃園地方檢察署檢察官  
被      告  蔡正文






            黃思綺



上  一  人
選任辯護人  陳俊隆律師
            李長彥律師
被      告  林秉賢



            謝孟軒




            曾允聖



上列被告因賭博案件，經檢察官提起公訴（107年度少連偵字第2
09號），及追加起訴（109年度偵字第1398號卷），本院判決如
下：
    主  文
一、戊○○共同犯圖利聚眾賭博罪，處有期徒刑伍月，如易科罰
    金，以新臺幣壹仟元折算壹日。
    扣案如附表編號十九所示之物沒收。
二、甲○○共同犯圖利聚眾賭博罪，處有期徒刑肆月，如易科罰金
    ，以新臺幣壹仟元折算壹日。緩刑貳年，並應於本件判決確
    定後壹年內向公庫支付新臺幣陸萬元。
三、丁○○幫助犯圖利聚眾賭博罪，處有期徒刑參月，如易科罰
    金，以新臺幣壹仟元折算壹日。
    扣案如附表編號一所示之物沒收。
四、己○○幫助犯圖利聚眾賭博罪，處有期徒刑貳月，如易科罰金
    ，以新臺幣壹仟元折算壹日。
　　扣案如附表編號二所示之物沒收；未扣案之犯罪所得新臺幣
    貳仟元沒收，於全部或一部不能沒收時，追徵其價額。
五、丙○○被訴部分公訴不受理。
　　扣案如附表編號三、六至十七所示之物沒收。
    事  實
一、戊○○（於民國106年1月2日起至同年8月17日涉嫌賭博罪嫌部分
    ，業經本院少年法庭裁定不付審理）、甲○○與丙○○（已於110年
    12月9日死亡，被訴賭博罪嫌部分另為公訴不受理，詳後述
    「乙、公訴不受理」部分）及真實姓名年籍不詳、綽號「阿
    昇」之人，共同基於意圖營利供給賭博場所及聚眾賭博之犯
    意聯絡，為下列行為：
　㈠「阿昇」於105年5月1日起提供經營「巨力」（ag.gg868.net）
    、「天勝」（ag.ts8989.net）、「泰金888」、「太子」(ag
    .tz5858.net)、「緯來」等賭博網站之帳號與密碼予丙○○；
    甲○○則於106年5月至同年7月間提供「新樂園」（ag.ap5588.n
    et）賭博網站網址及會員密碼予丙○○，讓丙○○與其對賭及對
    外招攬賭客下注簽賭。丙○○並以通訊軟體LINE帳號「大象」
    、「小林」對外作為聯繫方式，招攬不特定賭客至前述賭博網
    站下注簽賭，而掌控前述賭博網站之收支。甲○○則藉由與丙○○在「新樂園」網站與對賭之方式獲利，或從丙○○下游賭客
    在「新樂園」網站下注之金額總額抽取1.5%之手續費。
　㈡戊○○自106年8月18日起至107年2月27日間，受丙○○委託，負責
    向賭客收取賭資、領取賭客匯至丙○○指定帳戶之賭資，或匯
    賭金予賭客，戊○○另提供其名下之中國信託商業銀行帳號0000
    00000000號帳戶（下稱中國信託帳戶）供丙○○使用。丙○○即
    以其名下之玉山銀行中壢分行帳號0000000000000號帳戶（下
    稱丙○○玉山銀行帳戶）、其配偶丁○○（嗣於110年12月9日離
    婚）名下之中華郵政公司龍潭南龍郵局帳號00000000000000號
    帳戶（下稱郵局帳戶）、己○○名下之合作金庫銀行中壢分行帳
    號0000000000000號帳戶（下稱合作金庫帳戶）及戊○○名下
    之中國信託帳戶作為供賭客匯款收取賭資、與上游對帳之用
    。
二、丁○○明知上情，仍基於幫助意圖營利供給賭博場所、聚眾賭
    博之犯意，於105年5月間某日起至107年2月27日間，提供其名
    下之郵局帳戶予丙○○使用，供丙○○做為賭客匯款收取賭資、
    與上游對帳之用，以此方式幫助丙○○經營前述賭博網站。
三、己○○依其智識程度及生活經驗，知悉金融機構帳戶相關資料
    為個人信用之表徵，且可預見將其所有之金融帳戶提供予他
    人使用，足供他人用以從事經營賭博網站收取賭資等犯罪之
    用，仍基於上開情事發生並不違背其本意之幫助意圖營利供
    給賭博場所及聚眾賭博之不確定故意，於106年9月1日起至10
    7年1月24日間之不詳時點，以每月租金新臺幣（下同）2,000
    元至3,000元之代價，提供其名下合作金庫帳戶之存摺、提款
    卡及密碼予真實姓名、年籍不詳之人，再由該人輾轉將上開
    合作金庫帳戶資料交付丙○○使用，供丙○○做為賭客匯款收取
    賭資、與上游對帳之用，以此方式幫助丙○○經營前述賭博網
    站。
四、嗣經新北市政府警察局海山分局員警於107年2月27日下午1
    時30分許，持搜索票前往丙○○、丁○○位於桃園市○○區○○路0
    段000巷00號（下稱中原路住處）之租屋處執行搜索，並扣
    得附表編號1至18所示之物；再於同日前往戊○○位於新北市○○區○○○路000號之住處搜索，扣得附表編號19所示之物，而
    悉上情。
五、案經新北市政府警察局海山分局報告臺灣桃園地方檢察署檢
    察官偵查起訴及追加起訴。
    理  由
甲、有罪部分：
壹、程序方面
一、本判決以下所引用被告戊○○、丁○○、甲○○、己○○以外之人於
    審判外之陳述，被告戊○○、丁○○、甲○○、己○○及辯護人於本
    院準備程序中已同意上開證據具有證據能力，或陳稱沒有意
    見等語（見本院109年度易字第622號卷，下稱本院622卷，
    第243頁、第350頁，本院109年度易字第633號卷，下稱本院
    633卷，第103頁）。而檢察官迄於言詞辯論終結前亦未就證
    據能力之有無聲明異議，本院審酌上開證據資料作成時之情
    況，尚無違法、不當或顯不可信之情況，認以之作為證據應
    屬適當，依刑事訴訟法第159條之5規定，認前揭證據具證據
    能力。至被告丁○○及辯護人雖爭執戊○○、甲○○於警詢、偵查
    中之陳述不具證據能力等語（見本院109年度審易字第350號
    卷第177頁）。然本判決下列並未引用戊○○、甲○○於警詢或
    偵查中之陳述（且戊○○並未於偵查中為相關陳述）做為認定
    被告丁○○犯罪之依據，是此部分陳述證據能力之有無即不再
    與論述，附此說明。　　
二、本判決以下所引用之非供述證據，均與本件事實具有自然關
    聯性，且核屬書證、物證性質，又查無事證足認有違背法定
    程序或經偽造、變造所取得等證據排除之情事，復經本院依
    刑事訴訟法第164條、第165條踐行物證、書證之調查程序，
    況檢察官、被告戊○○、丁○○、甲○○、己○○及辯護人就此部分
    之證據能力亦均不爭執，是堪認均具有證據能力。
貳、實體方面
一、認定犯罪事實所憑之證據及理由：
　㈠丙○○於前述時間自「阿昇」、被告甲○○處取得「巨力」、「天
    勝」、「泰金888」、「太子」、「緯來」、「新樂園」等賭
    博網站之帳號與密碼，復以通訊軟體LINE帳號「大象」、「
    小林」對外招攬不特定賭客下注簽賭，或與被告甲○○於「新樂
    園」網站對賭，並以其名下之丙○○玉山銀行帳戶、被告丁○○
    名下之郵局帳戶、被告己○○名下之合作金庫帳戶、被告戊○○
    名下之中國信託帳戶作為供賭客匯款賭資、與上游對帳之用
    等情，業經其證（供）述在卷，核與證人即賭客彭邦翔、李
    振偉、郭志皓、程從聖於警詢、偵查或本院少年法庭中之證
    述情節相符，復有帳冊資料、上開丙○○玉山銀行帳戶、郵局
    帳戶、合作金庫帳戶之存摺封面影本、賭客名單、現場照片
    及賭博網站報表翻拍資料，以及新北市政府警察局海山分局
    搜索、扣押筆錄暨扣押物品目錄表所載之如附表編號1至16
    所示之扣案物可資佐證（見臺灣桃園地方檢察署107年度少
    連偵字第209號卷，下稱偵卷，卷一第32至34頁反面、第51
    至80頁、第81至82頁、第87至92頁反面、第94至112頁反面
    ）。此外，復有玉山銀行集中作業部107年4月12日玉山個（
    集中）字第1070314232號函檢附之丙○○玉山銀行開戶資料及
    交易明細；中華郵政股份有限公司107年1月11日儲字第1070
    006911號函檢附之郵局帳戶開戶資料及交易明細；新北市政
    府警察局107年4月9日新北警刑字第1073493874號函檢附之
    合作金庫銀行開戶資料及歷史交易明細查詢結果；中國信託
    商業銀行股份有限公司107年3月15日中信銀字第1072248390
    27921號函檢附之中國信託帳戶開戶資料及交易明細等附卷
    可憑（見偵卷一第115頁及反面、第118至119頁、121至122
    頁、第123至145頁）。是此部分事實先堪認定。
　㈡被告戊○○部分：　
　　訊據被告戊○○固坦承有提供其名下之中國信託帳戶予丙○○使
    用，並曾受丙○○指示前往提領款項等情，惟矢口否認有何意
    圖營利供給賭博場所、聚眾賭博之犯行，辯稱：伊不知道丙○○有在經營賭博網站，丙○○沒有和伊說是賭資，也沒說中國
    信託帳戶會供賭博使用等語。
　⒈證人丙○○於本院審理中證稱：關於賭博的部分，在伊忙碌的
    時候，會請戊○○幫忙去收賭資，也有和戊○○借用中國信託帳
    戶供做賭博之用途等語（見本院622卷第459至470頁）；核
    與被告戊○○於警詢時供稱：丙○○會傳賭客資料給伊請伊去向
    賭客收賭金，伊再交給丙○○，而己○○名下的帳戶也會有賭客
    匯錢進來，丙○○會叫伊去領錢，伊也有提供伊名下之中國信
    託帳戶給丙○○，給賭客匯款使用等語（見偵卷一第17至19頁
    反面），大致相符。且有被告戊○○與LINE帳號「無憂」間之
    LINE對話紀錄附卷可按（見偵卷一第49頁及反面）；證人丙○○復證述上開LINE「無憂」帳號為其本人使用，且為其與戊○○間之對話無訛（見本院622卷第460頁），足徵證人丙○○上
    開證述內容係有所據，堪以採信。
　⒉又觀諸上開被告戊○○與丙○○之LINE對話紀錄，丙○○曾向被告
    戊○○稱：「他如果問你的百家額度要多少，你就跟他說20至
    50萬就可以」、「然後看一下你戶頭有沒有一個1300，也拿
    出來給我」，並經被告戊○○以「好」等語回應。佐以證人丙○○證稱：上開對話中，百家額度是在講賭博的事情，當時是
    和戊○○講賭博的事情等語（見本院622卷第406至461頁）；
    及被告戊○○自陳：上開對話紀錄是丙○○說有人會錢給伊，叫
    伊去領，伊就去領出來，這次應該是領伊名下的中國信託帳
    戶等語（見本院633卷第101頁）。可見丙○○並不避諱和被告
    戊○○談論經營賭博之事，且被告戊○○對於丙○○要求其領取中
    國信託帳戶內款項乙事，亦隨即允諾，未見其詢問原因，或
    對丙○○要求有所遲疑、猶豫甚或質疑款項來源之情事，是其
    等對話流暢、自然，應堪認被告戊○○對於丙○○有在經營賭博
    ，且匯至上開中國信託帳戶內之款項亦與賭博有關等節，已
    知之甚詳，方對丙○○提及賭博相關話題、指示其領款之行為
    未感詫異或有何特別反應。
　⒊況被告戊○○於警詢時已供承：LINE對話內容是討論地下賭博
    網站，「你戶頭有沒有一個1300」是伊提供帳戶給丙○○供賭
    客使用，當天剛好匯到伊帳戶，丙○○叫伊領出來給他等語（
    見偵卷一第19頁及反面），而坦認其確實知悉上開款項係賭
    客賭資之事實。則被告戊○○於知悉丙○○有經營賭博網站之情
    形下，仍受丙○○指示向賭客收取賭資、領款，並提供其名下
    中國信託帳戶予與丙○○使用供賭客匯款，自已參與丙○○經營
    前述賭博網站之行為，而屬意圖營利供給賭博場所、聚眾賭
    博之共犯。是被告戊○○後於偵查及本院審理中改稱不知丙○○
    有在經營賭博網站云云，係事後卸責之詞，不足採信。
　⒋證人丙○○雖於本院審理中證稱：伊請戊○○去收賭資，和戊○○
    借用中國信託帳戶，並未和戊○○說是和賭博有關等語（見本
    院622卷第469至470頁）。然依前述LINE對話紀錄可知，被
    告戊○○和丙○○間對話內容已涉及賭博之事，且丙○○前於警詢
    時，就員警詢問是否有僱用戊○○跑腿、匯款、向賭客收取賭
    資等情時，乃陳稱：伊是請戊○○幫忙，沒有僱用等語（見偵
    卷一第5頁及反面）。可見丙○○並未爭執其有委託被告戊○○
    向賭客收取賭資乙節，僅辯稱係單純委請被告戊○○幫忙，並
    未僱用等情。是證人丙○○嗣改稱並未告知被告戊○○關於款項
    來源、中國信託帳戶用途係與賭博有關等語，應係維護被告
    戊○○之詞，無從為有利於被告戊○○之認定。
　⒌至起訴意旨雖認被告戊○○受丙○○指示向賭客收取賭資，或匯
    賭金予賭客，可獲得每次500至1,000元之報酬乙節，雖經被
    告戊○○於警詢時自陳在卷（見偵卷一第17頁反面），然其嗣
    已否認上情，改稱係無償受丙○○指示等語。而丙○○於警詢、
    偵查及本院審理中始終均陳稱係無償請被告戊○○幫忙向賭客
    收款、領錢等語。是卷內除被告戊○○前後不一致之供述外，
    並無其餘積極事證可認被告戊○○確得因此獲得任何報酬，自
    應對被告戊○○為有利之認定，而認其並未因此獲有利益。公
    訴意旨此部分認定，容有未洽。然因被告戊○○已參與向賭客
    收取賭資、匯款等意圖營利供給賭博場所、聚眾賭博之構成
    要件行為，如前所述，是無論其是否因此獲有報酬，均無礙
    其此部分犯行之認定，附此敘明。
　㈢被告甲○○部分：
　⒈訊據被告甲○○坦承確有於前述時間提供「新樂園」賭博網站
    之帳號、密碼供被告丙○○使用，其並可藉與丙○○對賭獲利，
    並坦承意圖營利供給賭博場所、聚眾賭博之犯行。而其上開
    陳述核與證人丙○○於警詢、偵查及本院審理中之證述情節相
    符，並有「新樂園」網站之擷取頁面附卷可按（見偵卷一第
    101頁、第105頁），應堪認與事實相符，而可採信。
　⒉被告甲○○雖於本院審理中供稱其獲利之方式是與丙○○對賭，
    丙○○是賭客，其僅可從丙○○賭輸的款項中獲利等語（見本院
    622卷第242頁）。然證人丙○○於本院審理中已明確證稱：伊
    在「新樂園」網站之帳號是可以開代理之帳號，偵卷一第10
    1頁之頁面就是代理商的頁面，伊有和甲○○對賭，甲○○算其
    上線，賭客有輸的話，甲○○可以抽，下注金額甲○○也可以抽
    ，賺的錢要找甲○○領，會員輸的錢伊也必須收回交給甲○○，
    伊的下游會員輸錢，甲○○也可以抽等語（見本院622卷第476
    至479頁），而證稱被告甲○○可自其或其下游賭客下注及賭
    輸之款項內抽取利益等語。而考量甲○○前於本院少年法庭調
    查中，曾自陳：伊的利潤是抽水錢，1萬元賭資可抽150元水
    錢等語（見偵卷二第74頁反面），且對照卷內「新樂園」網
    站之翻拍畫面（見偵卷一第105頁），有顯示「代理-管理」
    、「新增代理」等語，堪信丙○○所擁有之「新樂園」網站帳
    號，確屬代理層級之管理帳號，而非單純賭客。是應以證人
    丙○○上開證述較為可採，而認被告甲○○經營「新樂園」賭博
    網站之獲利方式，兼有以與丙○○對賭，或從賭客下注之金額
    中抽取利益2種態樣，爰就此部分更正如事實欄所載。又此
    部分僅涉及被告甲○○獲利方式之認定，無礙其本案意圖營利
    供給賭博場所、聚眾賭博犯行之成立，附此說明。
　㈣被告丁○○、己○○部分：
　　訊據被告丁○○雖坦承有提供其名下之郵局帳戶予丙○○使用等
    語；被告己○○則坦承有提供上開合作金庫帳戶予他人使用，
    並可藉此獲得每月2,000元至3,000元之租金等語。惟均矢口
    否認有何幫助意圖營利供給賭博場所、聚眾賭博之犯行。被
    告丁○○辯稱：丙○○是伊配偶，和伊同住在中原路住處，丙○○
    因為帳戶有問題而和伊借用上開郵局帳戶，伊和丙○○是共同
    使用郵局帳戶，伊不知道是用來收取賭博款項，也不知道丙○○有在經營賭博網站，伊認知是做生意等語；被告己○○則辯
    稱：伊在網路上看到廣告可以出租帳戶，伊就和對方聯繫並
    提供上開合作金庫帳戶之存摺、提款卡和密碼，對方和伊說
    是公司正常資金使用，伊不知道是和經營賭博網站有關，而
    會遭利用做為收取賭資之工具等語。經查：
　⒈丙○○經營前述賭博網站期間，提供包含被告丁○○名下之郵局
    帳戶、被告己○○名下之合作金庫帳戶在內之帳戶供賭客匯款
    賭資等節，業如前述。是上開郵局帳戶、合作金庫帳戶均供
    丙○○作為意圖營利供給賭博場所、聚眾賭博之犯罪工具等節
    ，應無疑義。
　⒉被告丁○○知悉丙○○有從事經營賭博網站行為，其提供上開郵
    局帳戶供丙○○使用，主觀上具有幫助之故意：
　⑴被告丁○○於警詢時自陳：在中原路住處扣到的東西應該是戊○○、丙○○經營賭博網站所使用，中原路住處安裝之監視器伊
    覺得也是為了躲避警察查緝等語（見偵卷一第8頁）。是被
    告丁○○已自陳其知悉被告戊○○、丙○○從事經營賭博網站之事
    。
　⑵被告丁○○雖於偵查及本院審理中改稱不知悉丙○○有在經營賭
    博網站云云。辯護意旨亦稱中原路住處為被告丁○○、丙○○共
    同居住，丙○○於該處使用電腦實屬正常，且夫妻間互相借用
    帳戶亦常見，被告丁○○並不知丙○○有在經營賭博網站等語。
    然被告丁○○與丙○○於本案行為期間即105年5月至107年2月間
    為夫妻關係，並與兒子同住於中原路住處乙節，為被告丁○○
    所是認（見本院622卷第207頁），是其等具夫妻同居共儕關
    係，中原路住處亦為被告丁○○實際居住且得支配、管領之空
    間等節，應堪認定。又徵諸證人丙○○證稱：中原路住處扣到
    的東西如電腦，都是伊拿來作賭博機房所用等語（見偵卷二
    第34頁），併佐以本案於107年2月27日員警前往中原路住處
    搜索時，確於該處扣得如附表所示之電腦主機、帳冊資料、
    會員名單等資料，可見丙○○會以中原路住處放置之電腦連結
    前述賭博網站經營賭博，更會將相關賭博帳冊、會員名單資
    料放置於中原路住處。且細觀卷附中原路住處內部之照片，
    可知該處房間內部牆面掛設之行事曆白板上，有書寫「水＄
    」（指水錢）等詞（見偵卷一第95頁），被告丁○○亦供稱該
    白板即掛於中原路住處3樓之房間內（見本院622卷第209頁
    ），足見丙○○毫不避諱於該處提及「水錢」等涉及經營賭博
    網站之用語。衡以中原路住處為被告丁○○生活起居空間，其
    得確實知悉、掌握該住處內放置之物品，亦可輕易見聞前述
    白板上註記之內容，被告丁○○實可自該處放置有相關賭博帳
    冊、會員名單、前述白板上之註記等景象認知丙○○經營賭博
    網站之事。是被告丁○○與辯護意旨此部分情詞，難以採信。
　⑶丁○○雖又稱：郵局帳戶是伊和丙○○共同使用，而伊本身有在
    做生命禮儀，資金進出量本來就大，伊不會去過問這些資金
    流動，且丙○○也和伊一起經營生命禮儀等語（見本院622卷
    第488至490頁）。然衡諸一般社會經驗，帳戶持有人或使用
    人應能清楚明瞭帳戶內資金款項之進出狀況，若帳戶內因做
    生意而有多筆資金進出，勢必會逐一確認各筆款項之來源及
    去向，縱係夫妻共同經營事業而使用同一帳戶，亦是如此，
    如此方能確認應收帳款是否入帳、應付帳款是否出帳等細節
    ，殊難想像會有毫不對帳及過問之可能，是被告丁○○所辯，
    已悖於常情。況依證人何學廉證稱：伊105年5月間開始從參
    與地下球版賭博，輸錢會匯到上開郵局帳戶等語（見偵卷一
    第25頁反面至26頁），可見上開郵局帳戶於105年5月間已遭
    丙○○利用於收取賭資，直至107年2月27日為警查獲時止，約
    莫長達1年8月之期間，並非短期、偶爾之使用，且上開郵局
    帳戶於105年5月間起至107年2月27日為警查獲時止，每月均
    有多筆款項進出，使用頻繁，有上開郵局帳戶105年5月間至
    107年2月間之交易明細可資參照（見偵卷一第125至145頁反
    面）。而上述期間交易紀錄更包含多筆賭客匯款之賭資，被
    告丁○○如認上開款項均與其和丙○○經營之生命禮儀事業有關
    ，其應能透過對帳等方式發覺匯入款項與生命禮儀事業帳務
    間之異常。況上開郵局帳戶於被告丁○○、丙○○在107年2月27
    日為警查獲後至同年7月18日止，除按月匯入之育兒補助外
    ，每月僅餘零星數筆款項之交易紀錄（於107年3月至同年7
    月18日止，扣除育兒補助外，僅有7筆款項匯入），此有上
    開郵局帳戶在107年1月間至107年7月間之交易明細可考（見
    偵卷二第16至20頁）。由此可知，上開郵局帳戶於本案遭查
    獲後，使用頻率大幅降低，而與被告丁○○所稱其因經營生命
    禮儀事業，郵局帳戶每月資金進入流量大等語不符，反與丙○○經營賭博網站犯行為警查獲後，上開郵局帳戶未再充作收
    取賭客賭資之工具而導致交易紀錄銳減之情狀吻合。益徵是
    被告丁○○辯稱其認知上開郵局帳戶係借予丙○○做生意使用等
    語，無從採納。
　⑷證人丙○○雖證稱丁○○不知道其有在經營賭博網站，因其不敢
    讓丁○○知悉，使用之電腦也會以密碼上鎖等語。然證人丙○○
    已證稱員警至中原路住處搜索時，僅丁○○在場，其並未在場
    見聞等語（見本院622卷第480頁），復為被告丁○○所是認（
    見偵卷一第7頁反面），且與前揭新北市政府警察局海山分
    局搜索、扣押筆錄所載之「受執行人」相符（見偵卷一第33
    頁）。然員警於丙○○未在場之情形下，仍得順利於搜索當日
    開啟、操作電腦並對電腦畫面進行翻攝，此觀現場照片之拍
    攝日期即可知悉（見偵卷一第94頁反面至95頁）。可見上開
    電腦應未設置任何密碼，或縱有密碼，亦為被告丁○○所知悉
    。自上情以觀，足徵丙○○就其經營賭博網站所使用之電腦，
    並未設置任何有效措施避免被告丁○○得以知悉其經營賭博網
    站之行為。甚且扣案如附表編號15所示之2台電腦，其中一
    台將「巨力-代理」、「代理商管理系統」等賭博網站經營
    版面之連結設置為書籤（見偵卷一第95頁照片）；另一台亦
    設置連結至「大發網運彩入口網」（可連結至「巨力」、「
    太子」、「泰金888」等管理頁面）之書籤（見偵卷一第94
    頁照片），只要開啟瀏覽器即得輕易為使用者所發覺。證人
    丙○○復證稱：扣案之2臺電腦，其中一臺會供伊小孩或朋友
    玩等語（見本院622卷第480），可知被告丁○○無論使用扣案
    之何台電腦，均得輕易目睹上開連結。輔以丙○○亦將賭博相
    關帳冊、會員資料放至中原路住處，益見丙○○實未採取任何
    作為防堵被告丁○○查知其經營賭博網站之事，反彰顯被告丁○○就此事應已知情，被告丙○○方無刻意隱藏、隔絕相關事證
    之必要。是證人丙○○證稱丁○○不知其在經營賭博網站，其不
    敢讓丁○○知悉等語，應係維護被告丁○○之詞，難認屬實。
　⑸公訴意旨雖認被告丁○○知悉丙○○有經營賭博網站，卻仍以其
    名義承租中原路住處供丙○○做為經營賭博網站之據點等語。
    又中原路住處雖為被告丁○○於106年11月3日以其名義所承租
    ，此有租賃契約附卷可查（見偵卷一第83至84頁）。然被告
    丁○○與丙○○當時為夫妻，其等與兒子均同住該處等情，如前
    所述。可見丙○○雖會於中原路住處使用電腦設備連結網路經
    營賭博網站，然該處亦屬被告丁○○與丙○○共同生活起居之空
    間，非單純或特意供丙○○經營賭博網站所用之處所，無從認
    定此部分亦屬被告丁○○幫助丙○○意圖營利供給賭博場所、聚
    眾賭博行為之一部。是公訴意旨此部分認定尚有未洽，於此
    說明。
　⒊被告己○○交付合作金庫帳戶之存摺、提款卡及密碼予他人使
    用，主觀上具幫助意圖營利供給賭博場所、聚眾賭博之不確
    定故意：
　⑴刑法上之故意區分直接故意（確定故意）與間接故意（不確
    定故意），「行為人對於構成犯罪之事實，明知並有意使其
    發生者」，為直接故意，「行為人對於構成犯罪之事實，預
    見其發生而其發生並不違背其本意者」為間接故意，即不確
    定故意，是幫助故意，不以確定故意為限，不確定故意亦足
    當之。又幫助犯之成立，以行為人主觀上認識被幫助者正欲
    從事犯罪或係正在從事犯罪，且該犯罪有既遂之可能，而其
    行為足以幫助他人實現構成要件者，即具有幫助故意，並不
    以行為人確知被幫助者係犯何罪名為必要。而金融帳戶為個
    人理財工具，且存摺、金融卡亦事關個人財產權益保障，其
    專有性甚高，除非本人或與本人具密切親誼關係者，難認有
    何正當理由可交付予他人，稍具通常社會歷練與經驗法則之
    一般人亦均應有妥為保管該等物品，防止被他人冒用之認知
    ，縱偶因特殊情況須將該等物品交付予他人，亦必深入瞭解
    該他人之可靠性與用途，再行提供使用，且該等專有物品，
    如落入不明人士手中，極易被利用為與財產有關犯罪工具，
    此係一般人日常生活經驗與通常之事理；兼以近來利用人頭
    帳戶以從事不法用途者屢見不鮮，如將人頭帳戶用以作為詐
    欺、賭博等犯罪工具，均係利用他人帳戶，作為詐欺取財或
    賭博所得財物匯入、不法資金流動調度等以逃避檢警查緝之
    犯罪工具，是依一般人通常之知識、智能及經驗，均已詳知
    向陌生人購買、承租或其他方法取得帳戶者，多係欲藉該帳
    戶取得不法犯罪所得，且隱匿帳戶內資金之實際取得人之身
    分，以逃避追查，是避免本身金融機構帳戶被不法行為人利
    用為詐財之工具，應係一般生活所易於體察之常識。而衡酌
    被告己○○於本案行為時已年滿25歲，復自陳為高中畢業，畢
    業後從軍擔任職業軍人5年，退伍後至科技工廠工作，之後
    從事物流業等情（見本院622卷第349頁）。足見被告己○○具
    有相當之智識程度及社會歷練，並非離群索居之人，且無任
    何接觸相關媒體資訊之困難，對於上情實難諉為毫無所知而
    應有所預見。
　⑵被告己○○雖以前詞置辯。惟被告己○○於本院準備程序中供稱
    ：伊不認識丙○○，上開合作金庫帳戶被別人收走，伊也不知
    道對方名字，對方是說和伊租用，伊不知道對方是誰，但不
    是丙○○和伊拿帳戶，伊是在臉書上看到廣告，但現在也已經
    忘記對方FB帳號等語（見本院622卷第348至350頁）。堪認
    被告己○○對其交付上開合作金庫帳戶之對象，其真實姓名、
    年籍資料、任職公司等相關資訊均一無所知，且亦無法提供
    其聯繫方式，而毫無信賴基礎，對於取得上開合作金庫帳戶
    資料之人將從事何種作為或是否會另外轉交予其他人等節，
    全然無控制能力。然被告己○○卻仍為貪圖每月之2,000至3,0
    00元租金，將上開合作金庫帳戶之存摺、提款卡及密碼提供
    予身分不詳之人，任由該人將上開帳戶資料輾轉交由丙○○使
    用，並容任該項犯罪行為之繼續實現，可證被告己○○主觀上
    具有幫助他人犯罪之不確定故意。
　⑶再者，按照被告己○○自陳：伊交給對方後，過一、兩個月就
    沒有再給伊租金，伊有試圖和對方聯繫，但之後就遭封鎖，
    聯繫不上等語（見本院622卷第349頁）。足見被告己○○將上
    開合作金庫帳戶資料交付他人約莫1至2月後，對方即未再按
    照約定給付租金。然卷內未見被告己○○有報警，抑或上開合
    作金庫帳戶存摺、提款卡業經掛失之相關事證；證人丙○○亦
    證述：己○○帳戶借伊使用之後，在被查獲之前都沒有拿回去
    等語（見本院622卷第472頁）。可見被告己○○於認知上開租
    借合作金庫帳戶事宜出現異常後，仍未積極將上開合作金庫
    帳戶追回，亦未為報警等具體處置以防堵上開合作金庫帳戶
    資料遭人不法使用，所為悖於常情，亦足顯其對上開合作金
    庫帳戶資料之去向、用途抱持漠不關心之態度，而任由上開
    合作金庫帳戶資料置於自己支配範疇外，其漠視上開合作金
    庫帳戶將被供作非法使用之容任心態，可見一斑。益見其主
    觀上具有幫助他人意圖營利供給賭博場所、聚眾賭博之不確
    定故意。是被告己○○辯稱其不知道會遭人從事賭博之用云云
    ，委無足採。
　⑷公訴意旨雖認被告己○○係基於直接故意而提供上開合作金庫
    帳戶予丙○○等語。然被告己○○並非直接將合作金庫帳戶資料
    交付丙○○，此經被告己○○陳述明確（見本院622卷第350頁）
    ，復與證人丙○○之證述內容吻合（見本院622卷第474至475
    頁），可見被告己○○交付之合作金庫帳戶資料係輾轉由丙○○
    取得利用，而非被告己○○直接與丙○○接洽連繫。而依被告己○○自陳其交付合作金庫帳戶資料之經過、目的觀之，再參酌
    其智識程度及生活經驗，雖可認其得因此認識前述租借帳戶
    事宜，恐有幫助他人犯罪之不確定故意，惟卷內究無充分事
    證可認被告己○○係於明知上開合作金庫帳戶將遭丙○○利用做
    為收取賭客賭資所用之情事下，基於直接故意之主觀犯意而
    交付上開合作金庫帳戶資料，是應認被告己○○本案行為係基
    於上開結果發生亦不違背其本意之不確定故意。又此僅涉及
    故意態樣之差別，對於被告己○○本案成立犯罪與否之認定無
    生影響，爰就被告己○○本案故意之態樣變更如事實欄所載，
    一併說明。
　㈤綜上各節，被告戊○○、丁○○、己○○及辯護意旨所辯均無可採
    。被告戊○○、甲○○、丁○○、己○○本件事證已臻明確，其等犯
    行均堪認定，應依法論科。
二、論罪科刑：
  ㈠本案被告戊○○、甲○○、丁○○、己○○行為後，刑法第268條雖於
    108年12月25日經修正公布，同年12月27日施行。然該次修
    正僅係將罰金貨幣單位與罰鍰倍數予以明文，就被告戊○○等
    4人所涉本案犯行之法定刑度並未修正，且實質上並無法律
    效果及行為可罰性範圍之變更，故無新舊法比較之問題，應
    適用現行即修正後刑法第268條之規定論處，先予敘明。
  ㈡按刑法圖利供給賭博場所罪，本不以賭博場所為公眾得出入
    者為要件，而所謂「賭博場所」，只要有一定之場所供人賭
    博財物即可，非謂須有可供人前往之一定空間場地始足當之
    。以現今科技之精進，電話、傳真、網路均可為傳達賭博之
    訊息，例如營利意圖而提供網址供人賭博財物者，亦屬提供
    賭博場所之一種，而以傳真或電話簽注號碼賭博財物，與親
    自到場簽注賭博財物，僅係行為方式不同，並不影響其犯罪
    行為之認定（最高法院94年度台非字第265號判決意旨參照
    ）。網際網路係可供不特定人共見共聞之公共資訊傳輸場域
    ，雖屬不具實體構造之虛擬空間，然以現今科技發達情形，
    得藉電腦主機、相關設備達成其傳輸之功能，可供不特定之
    多數人藉該虛擬之空間，彼此為互動、聯繫，是網際網路之
    虛擬空間已符合上開說明所稱之公眾得出入場所。而刑法第
    268條所稱「聚眾賭博」，乃指召集不特定之多數人參與賭
    博之意，且該等不特定之多數人，毋須同時聚集於一處從事
    賭博之行為，只須其性質係集合多數人而為賭博，而主事者
    之目的原在聚眾賭博以營利，即成立本罪。是丙○○基於營利
    意圖經營前述之賭博網站，供不特定賭客藉電腦網際網路設
    備連結至前述賭博網站下注簽賭，應屬意圖營利供給賭博場
    所、聚眾賭博行為。
  ㈢幫助犯係從屬於正犯而成立，並無獨立性，故幫助犯須對正
    犯之犯罪事實，具有共同認識而加以助力，始能成立，其所
    應負責任，亦以與正犯有同一認識之事實為限，若正犯所犯
    之事實，超過其共同認識之範圍時，則幫助者事前既不知情
    ，自不負責（最高法院75年度台上字第1509號、84年度台上
    字第5998號判決意旨參照）。本件被告丁○○、己○○係基於幫
    助之犯意，將其等名下之郵局帳戶、合作金庫帳戶資料提供
    予丙○○利用向賭客收取賭資、與上游對帳之用，係對他人意
    圖營利供給賭博場所、聚眾賭博之犯行資以助力，且無充分
    證據證明被告丁○○、己○○已參與意圖營利供給賭博場所、聚
    眾賭博犯行之構成要件行為，參諸上揭說明，均應論以幫助
    犯。
  ㈣核被告戊○○、甲○○所為，均係犯刑法第268條前段、後段之意
    圖營利供給賭博場所及聚眾賭博罪；核被告丁○○、己○○所為
    ，則均係犯刑法第30條第1項、刑法第268條前段、後段之幫
    助意圖營利供給賭博場所及聚眾賭博罪。
  ㈤被告戊○○就前述犯行，與丙○○、「阿昇」具有犯意聯絡及行
    為分擔；而被告甲○○與被告戊○○、丙○○就經營「新樂園」網
    站部分，亦具犯意聯絡及行為分擔，均應論以共同正犯。
  ㈥按刑事法若干犯罪行為態樣，本質上原具有反覆、延續實行
    之特徵，立法時既予特別歸類，定為犯罪構成要件之行為要
    素，則行為人基於概括之犯意，在密切接近之一定時、地持
    續實行之複次行為，倘依社會通念，於客觀上認為符合一個
    反覆、延續性之行為觀念者，於刑法評價上，即應僅成立一
    罪。學理上所稱「集合犯」之職業性、營業性或收集性等具
    有重複特質之犯罪均屬之，例如經營、從事業務、收集、販
    賣、製造、散布等行為概念者是（最高法院95年度台上字第
    1079號判決參照）。查，丙○○於105年5月1日起至107年2月2
    7日為警查獲時止，係基於單一經營賭博網站之犯意經營前
    述賭博網站，是被告戊○○於106年8月18日起至107年2月27日
    遭查獲時止，其參與丙○○上開經營賭博網站之行為，亦係基
    於單一經營賭博網站之犯意而為之；而被告甲○○於106年5月
    至同年7月間提供「新樂園」網站之帳號、密碼予丙○○後，
    至前述遭查獲之止，係基於單一經營賭博網站之犯意經營「
    新樂園」賭博網站。是此等行為本質上乃具有反覆、延續性
    行為之特徵，依社會通念，屬具有預定多數同種類之行為將
    反覆實行特質之集合犯，均應包括性的論以一個意圖營利供
    給賭場罪及聚眾賭博罪。是被告戊○○、甲○○均係以一行為同
    時構成意圖營利供給賭博場所、聚眾賭博罪，為一行為觸犯
    數罪名之想像競合犯，應依刑法第55條之規定，從一情節較
    重之意圖營利聚眾賭博罪處斷。而被告丁○○、己○○各係以一
    提供郵局帳戶、合作金庫帳戶之行為，同時觸犯上開數罪，
    亦為想像競合犯，依刑法第55條規定，各應從一情節較重之
    幫助意圖營利聚眾賭博罪論處。
  ㈦被告丁○○、己○○係基於幫助意圖營利聚眾賭博之犯意，分別
    提供郵局帳戶、合作金庫帳戶供丙○○經營賭博網站使用，係
    對本案經營賭博網站犯行資以助力，屬幫助犯，所生危害較
    正犯為輕，爰依刑法第30條第2項之規定減輕其刑。
  ㈧本院審酌被告戊○○、甲○○意圖營利而提供賭博場所，並聚眾
    賭博，除危害社會經濟秩序外，亦有礙社會風氣；而被告丁○○知悉丙○○有經營賭博網站行為，卻仍提供上開郵局帳戶供
    丙○○使用；而被告己○○則可預見社會上常有不法分子以各種
    方式借用金融帳戶作為賭博等不法犯行之工具，仍貪圖報酬
    而甘冒上開合作金庫帳戶可能遭利用做為犯罪使用之風險，
    交付上開合作金庫帳戶資料供他人使用，所為均屬不該，應
    予非難。並考量被告甲○○犯後坦承犯行，被告戊○○、丁○○、
    己○○則均否認犯行之犯後態度；復兼衡被告戊○○、甲○○各自
    參與經營賭博網站之角色、分工等參與程度；被告丁○○、己○○則未實際參與經營賭博網站之行為，而考量其等幫助行為
    之期間長短等情，再衡酌被告戊○○、甲○○經營本案賭博網站
    之期間、規模，及被告戊○○、甲○○、丁○○、己○○各自犯罪之
    動機、目的、手段、素行（參臺灣高等法院被告前案紀錄表
    ，見本院622卷第31頁、第32頁、第33至43頁，本院633卷第
    17至18頁），以及其等各自之智識程度、家庭經濟狀況等一
    切情狀，分別量處如主文所示之刑，並均諭知易科罰金之折
    算標準。
  ㈨就被告甲○○部分諭知緩刑：
　⒈被告甲○○前未曾因故意犯罪受有期徒刑以上刑之宣告，有臺
    灣高等法院被告前案紀錄表在卷可按（見本院622卷第31頁
    ），其雖因一時失慮，致罹刑典，惟犯後已坦承犯行，具有
    悔意，併予斟酌其本案犯罪情節，認其歷此偵查及審理及科
    刑之教訓，均應能知所警惕，是本院認對其上開宣告之刑，
    以暫不執行為適當，爰依刑法第74條第1項1款，併諭知緩刑
    2年，以啟自新。
　⒉然考量被告甲○○所犯本案犯行有害國家社會風氣，且為確保
    被告記取教訓，並建立正確之法治觀念，認有課予一定負擔
    之必要，爰依同條第2項第4款規定，命被告甲○○應於本判決
    確定日起一年內，應向公庫支付如主文所示之金額，以期符
    合緩刑目的；若被告未履行前揭條件，且情節重大足認原宣
    告之緩刑難收預期效果，而有執行刑罰之必要者，則依刑法
    第75條之1第1項第4款規定，得撤銷其緩刑宣告，附此敘明
    。
三、沒收部分：
　㈠扣案物部分：
　⒈扣案如附表編號1、2所示之存摺，分屬被告丁○○、己○○所有
    ，且為其等幫助丙○○本案意圖營利供給賭博場所、聚眾賭博
    犯行所用之物，爰依刑法第38條第2項前段宣告沒收。　
　⒉扣案如附表編號19之手機，為被告戊○○所有並供其平日與丙○○聯繫使用乙節，業據其供認無訛（見本院633卷第100至101
    頁）；復參以被告戊○○與丙○○曾透過該手機內之LINE通訊軟
    體提及領取賭資等事（參卷附之手機翻拍畫面，見偵卷二第
    49頁及反面），堪認附表編號19所示之手機有供被告戊○○與
    丙○○聯繫經營賭博網站之用，而屬供被告戊○○犯罪所用之物
    ，爰依刑法第38條第2項前段規定，宣告沒收。
　⒊按刑法第38條第2項、第3項之物、第38條之1第1項、第2項之
    犯罪所得，因事實上或法律上原因未能追訴犯罪行為人之犯
    罪或判決有罪者，得單獨宣告沒收，刑法第40條第3項已定
    有明文。而現行刑法關於沒收之規定，已具有獨立法律效果
    ，故其宣告，不必然附隨於裁判為之，且犯罪行為人因死亡
    、曾經判決確定、刑法第19條等事由受不起訴處分或不受理
    、免訴、無罪判決者；或因刑法第19條、疾病不能到庭而停
    止審判者及免刑判決者，均可單獨宣告沒收。查，扣案如附
    表編號3、6至17所示之物，均係丙○○所有，並供其經營賭博
    網站所用之物各節，業經其陳明在卷（見偵卷二第34頁），
    堪認此部分扣案物均屬刑法第38條第2項前段所指、供丙○○
    犯罪所用且為其所有之物。本案雖因丙○○死亡，其被訴部分
    經本院為公訴不受理之諭知（詳後述）。然丙○○涉有本案意
    圖營利供給賭博場所、聚眾賭博，為其所坦認，業經本院論
    述如前，且此部分扣案物部分亦經檢察官於起訴書中聲請沒
    收，爰就附表編號3、6至17所示之物，依刑法第38條第2項
    前段規定宣告沒收。
  ⒋扣案如附表編號4所示之物，雖為被告己○○所有，然無法認定
    與其本案犯行有關（詳後述）。另扣案附表編號5所示之租
    賃契約、編號18所示之手機，則難認與本案被告丁○○或丙○○
    之犯行有直接關聯，或與被告丁○○本案犯行有關，均不予宣
    告沒收。
　㈡犯罪所得部分：
　⒈被告己○○已供稱其有領得1個月2,000元之租金等語（見本院6
    22卷第562頁），可認其因提供上開合作金庫帳戶資料已取
    得2,000元之報酬，而屬其犯罪所得無訛。上開款項復未據
    扣案，爰依刑法第38條之1第1項前段、第3項規定，宣告沒
    收，於全部或一部不能沒收時（沒收標的為通用貨幣，無不
    宜執行沒收之問題），追徵其價額。
　⒉至被告戊○○、甲○○則均供稱並未因本案行為獲有任何利益或
    報酬等語（見本院622卷第562頁、563頁），卷內亦未見被
    告丁○○因提供郵局帳戶予丙○○使用，而實際獲有利益之事證
    ，檢察官復未就其等確有因本案行為而實際獲取報酬之事實
    詳加列載舉證，難認其等確因本案獲有不法利益，尚不生犯
    罪所得應予沒收或追徵之問題。
四、不另為無罪之諭知部分：
  ㈠公訴意旨另略以：①被告戊○○、甲○○亦基於賭博之犯意，而為
    上開犯行；被告丁○○、己○○各亦基於幫助賭博之犯意，而分
    別提供郵局帳戶、合作金庫帳戶予丙○○使用以收取賭資。②
    被告己○○除提供上開合作金庫帳戶外，亦同時基於幫助賭博
    、意圖營利供給賭博場所及聚眾賭博之犯意，而提供其名下
    玉山銀行楊梅分行帳號0000000000000號帳戶（下稱己○○玉山
    銀行帳戶）供丙○○使用以向賭客收取賭資等語。因認被告戊○○、甲○○另涉犯（修正前）刑法第266 條第1 項之賭博罪嫌
    ；被告丁○○、己○○（就提供合作金庫帳戶部分）另涉犯刑法
    第30條第1項、（修正前）刑法第266條第1項之幫助賭博罪
    嫌；被告己○○就提供己○○玉山銀行帳戶部分，則亦涉犯刑法
    第30條第1項、（修正前）刑法第266條第1項之幫助賭博罪
    、刑法第268條前段、後段之幫助意圖營利供給賭博場所、聚
    眾賭博罪嫌等語。
　㈡就上開①部分：
　⒈按（修正前）刑法第266條第1項之普通賭博罪，係以在公共
    場所或公眾得出入之場所賭博財物為其成立要件。又刑法處
    罰犯罪行為乃以各種犯罪行為對於法益具有實害或發生實害
    之危險為必要，而有關刑法第266條公然賭博罪，學說、實
    務均將之理解為係保護「善良風俗」之社會法益，參以該條
    制定時，立法者係考量賭博犯罪若在公共場合或公眾得出入
    之場所進行，民眾可輕易見聞，恐造成群眾仿效跟進而參與
    賭博，終至群眾均心存僥倖、圖不勞而獲，因之敗壞風氣。
    是倘若賭博活動及內容具有一定封閉性，僅為對向參與賭博
    之人私下聯繫，一般民眾單憑外觀無從知悉其等對賭之事，
    非屬不特定多數人得以共見共聞，尚不具備前述敗壞社會善
    良風氣之危害性，即非公然賭博罪所欲處罰之範疇。而於網
    際網路賭博且個人經由私下設定特定之密碼帳號，透過電腦
    連線至賭博網站，其賭博活動及內容具有一定封閉性，僅為
    對向參與賭博之人私下聯繫，其他民眾無從知悉其等對賭之
    事，對於其他人而言，形同一個封閉、隱密之空間，在正常
    情況下，以此種方式交換之訊息具有隱私性，故利用上開方
    式向他人下注，因該簽注內容或活動並非他人可得知悉，尚
    不具公開性，即難認係在「公共場所」或「公眾得出入之場
    所」賭博，不能論以刑法第266條第1項之賭博罪（最高法院
    107年度台非字第174號判決意旨參照）。
　⒉據丙○○於本院審理中供稱：伊經營這些賭博網站，賭客都有
    自己之帳號、密碼，並用自己的帳號下注，賭客間彼此並不
    知悉他人下注或輸贏之狀況，僅有伊和該名賭客間會知道等
    語（見本院622卷第361頁）。堪認賭客在前述賭博網站下注
    係於一封閉、隱密之空間，不具公開性，而非他人得任意知
    悉，且卷內亦無事證可認前述賭博網站之賭博模式確有公開
    性，核與刑法第266 條第1 項前段所定公共場所或公眾得出
    入之場所之要件未符。揆諸前開說明，就被告戊○○、甲○○被
    訴（修正前）刑法第266 條第1 項前段賭博罪部分；被告丁○○、己○○被訴幫助賭博罪部分，自無從認定。
　⒊至刑法第266條雖於被告戊○○、甲○○、丁○○、己○○行為後之11
    1年1月12日經修正公布，並於同年1月14日施行。而修正後
    之刑法第266條第2項雖增列「以電信設備、電子通訊、網際
    網路或其他相類之方法賭博財物者，亦同」，而規範關於在
    賭博網站上賭博之處罰規定。惟依刑法第1條所定「罪刑法
    定原則」及「法律不溯及既往原則」，上開條文既係於被告
    戊○○、甲○○、丁○○、己○○等人行為始增列，其等於本案自無
    以上開修正後規定相繩之餘地。又此部分原應為無罪諭知，
    惟與前述經本院論罪科刑之部分，具想像競合之裁判上一罪
    關係，爰不另為無罪之諭知。
　㈢就上開②部分：
　⒈依丙○○於本院準備程序中供稱：伊同時和己○○借用上開合作
    金庫帳戶和己○○玉山帳戶，但己○○玉山帳戶還沒有開始使用
    等語（見本院622卷第181至182頁）；及被告己○○供稱：伊
    忘記交付上開合作金庫帳戶、己○○玉山銀行帳戶之時點，但
    合作金庫帳戶本來是伊的薪資帳戶，至少是在106年9月之後
    才交付等語（見本院622卷第363頁）。而上開合作金庫帳戶
    於106年9月1日有一筆4,046元之薪資轉入，並於同日隨經轉
    出4,045元（轉出後餘額為1元），後直至107年1月24日間開
    始有款項匯至上開合作金庫帳戶前，期間均未有任何交易紀
    錄等情，有上開合作金庫帳戶之交易明細可憑（見偵卷一第
    119頁），核與被告己○○之供述相符。足徵其稱係於106年9
    月1日後之某時，方同時將上開合作金庫帳戶、己○○玉山銀
    行帳戶交付他人等語，應屬實在。
　⒉又參諸卷附己○○玉山銀行帳戶之交易明細，於106年9月之後
    ，僅於106年11月11日有一筆轉出20元（轉帳後餘額為0）之
    交易紀錄外，其餘均無任何款項進出之紀錄（見偵卷一第11
    6頁及反面）。而20元之金額甚低，衡情與從事賭博所可能
    產生之賭資、賭金數額未合，是丙○○供稱己○○玉山銀行帳戶
    尚未開始使用等語，尚非無稽，而可採認。則被告己○○雖於
    交付上開合作金庫帳戶之同時，亦同時交付上開己○○玉山銀
    行帳戶予他人，然丙○○既尚未實際將己○○玉山銀行帳戶利用
    於向賭客收取賭資或與上游對帳使用，自難認被告己○○此部
    分行為已成立幫助賭博、意圖營利供給賭博場所、聚眾賭博
    之情事。惟此部分與前揭被告己○○經論罪科刑部分，具事實
    上一罪關係，亦不另為無罪之諭知。
乙、公訴不受理部分：
一、公訴意旨略以：被告丙○○與被告戊○○、被告甲○○、「阿昇」
    共同基於意圖營利供給賭博場所及聚眾賭博之犯意聯絡，由「
    阿昇」於105年5月1日提供經營「巨力」、「天勝」、「泰金88
    8」、「太子」、「緯來」等賭博網站之帳號與密碼予丙○○，
    丙○○並以中原路住處作為經營據點，再以通訊軟體LINE帳號
    「大象」、「小林」作為聯繫方式，以此招攬不特定賭客下注
    簽賭，並掌控所有賭博網站之收支，且以其名下之丙○○玉山
    銀行帳戶、被告丁○○名下之郵局帳戶、被告己○○名下之合作
    金庫帳戶、被告戊○○名下之中國信託帳戶作為供上游、賭客
    儲值與對帳之用。因認被告丙○○涉犯（修正前）刑法第266
    條1項前段之賭博罪、刑法第268條前段、後段之意圖營利供
    給賭博場所、聚眾賭博等罪。
二、按被告死亡者，應諭知不受理之判決，刑事訴訟法第303 條
    第5 款定有明文。經查，被告丙○○於本案言詞辯論終結後之
    110 年12月9日死亡乙節，有個人戶籍資料查詢結果附卷為
    憑。揆諸上開規定，應諭知不受理之判決。
據上論斷，應依刑事訴訟法第299條前段、第303條第5款，刑法
第28條、第268條、第30條、第55條、第41條第1 項前、第38條
第2項前段、第38條之1第1項前段、第3項，刑法施行法第1 條之
1 第1 項、第40條第3 項、第74條第1項第1款、第2項第4款，判
決如主文。
本案經檢察官乙○○提起公訴及追加起訴，檢察官劉哲名到庭執行
職務。
中　　華　　民　　國　　111 　年　　1 　　月　　21　　日
                  刑事第四庭    法　官　陳韋如
以上正本證明與原本無異。
如不服本判決應於收受判決後20日內向本院提出上訴書狀，並應
敘述具體理由。其未敘述上訴理由者，應於上訴期間屆滿後20日
內向本院補提理由書(均須按他造當事人之人數附繕本)「切勿逕
送上級法院」。
                                書記官　劉貞儀
中　　華　　民　　國　　111 　年　　1 　　月　　21　　日
附錄論罪科刑依據之法條：
附錄本判決論罪法條全文：
中華民國刑法第268條
意圖營利，供給賭博場所或聚眾賭博者，處三年以下有期徒刑，
得併科九萬元以下罰金。

附表：                                                  
編號     項目  數量        說明  1 存摺（丁○○名下之郵局帳戶） 1本 丁○○所有，供其本案犯罪所用之物。  2 存摺（己○○名下之合作金庫帳戶） 1本 己○○所有，供其本案犯罪所用之物。  3 存摺（丙○○名下之玉山銀行帳戶） 1本 丙○○所有，供其本案犯罪所用之物。  4 存摺（己○○名下之玉山銀行帳戶） 1本 己○○所有，無證據可認與其本案犯行有關。  5 房屋租賃契約 1本 無證據可認與被告丁○○、丙○○本案犯行有直接關聯。  6 監視器主機 1台 丙○○所有，供其本案犯行所用之物。  7 監視器螢幕 2個   8 監視器鏡頭 3個   9 計算機 1台   10 帳冊 3本   11 會員名冊 19張   12  借據 4張   13 空白商業本票 2本   14 本票 4張   15 電腦主機（含螢幕） 2台   16 筆記型電腦 1台   17 iPhone 6手機 1支   18 iPhone 8手機 1支 丁○○所有，無證據可認與本案犯行有關。  19 iPhone 6手機（搭載門號0000000000號SIM卡1張） 1支 戊○○所有，供其與丙○○聯繫經營賭博網站事宜所用之物。